【裁判字號】    97,交聲,403
【裁判日期】    971111
【裁判案由】    聲明異議
【裁判全文】
臺灣屏東地方法院交通事件裁定         97年度交聲字第403號
原處分機關  交通部公路總局高雄區監理所屏東監理站
受處分人即
異  議  人  甲○○
上列異議人因違反道路交通管理處罰條例案件，對於交通部公路
總局高雄區監理所屏東監理站民國97年10月2 日所為之處分（原
處分案號：屏監違字第裁82-V00000000號）聲明異議，本院裁定
如下：
    主  文
異議駁回。
    理  由
一、異議意旨略以：異議人即受處分人於民國97年7 月30日下午
    4 時10分許，駕駛所有車牌號碼P5-5927 號自用小客車，行
    經屏東縣長治鄉台24線德協路段，無急事、不趕時間，大可
    慢慢駕駛；且於行經警方舉發測速相片所示路段時，因該處
    已近德協國小及鬧區，人車均多，異議人為了安全不可能急
    駛；況觀諸異議人汽車前方號誌燈係紅燈，又前方車輛尾燈
    均亮啟，可知在前方汽車均已停等，在道路堵塞之情形下，
    足證異議人汽車係緩慢前進，已接近停止狀態；再者，依本
    件舉發照片所示異議人汽車前方尚有其他車輛，後方另有自
    用小客車及機車各1 台，無法確定是否係因後該2 車超速，
    僅因異議人汽車車牌號碼較能辨識，即以異議人為裁罰對象
    。本件顯係欲加之罪何患無詞而誣賴異議人，原處分應予撤
    銷云云。
二、按汽車駕駛人，行車速度，超過規定之最高時速，處1,200
    元以上2,400 元以下罰鍰，道路交通管理處罰條例第40條第
    1 項定有明文。又汽車駕駛人有第40條之情形者，除依原條
    款處罰外，並記違規點數1 點，同條例第63條第1 項第1 款
    亦有明文。
三、經查：
（一）異議人既坦承其上開期間，曾駕駛前揭汽車，行經上開地
      點乙情；而取締違規超速勤務之員警，在上開地點前100
      公尺處，設置活動式測速照相警告標示牌後，於97年7 月
      30日下午4 時56分16秒許，異議人行經上開速限60公里處
      時，以雙鏡頭測速儀器測得其行車速度時速為70公里等事
      實，亦有卷附測速照片、屏東縣政府警察局屏東分局97年
      9 月11日屏警分交字第0970022766號函及97年10月30日警
      員職務報告在卷可證。參以本件舉發機關使用之該雷達測
      速儀器，前於96年12月25日，經經濟部標準檢驗局檢定合
      格，有效期間至97年12月31日，此有經濟部標準檢驗局之
      雷射測速儀檢定合格證書可憑，該儀器既經檢驗合格，且
      於舉發當時，尚在有效期限內，屬正常堪用狀態，以之測
      速應具有相當之正確性、準確度。又無證據顯示操作人員
      有何人為操作不當、儀器損壞等因素，該測速結果應可採
      信。是異議人於前開時地，以時速70公里之速度，駕駛汽
      車行駛之事實，洵堪認定。
（二）復觀諸卷附測速照片編號（一），可知本件舉發機關所使
      用之雷射測速儀器係單一鎖定異議人汽車，顯無與其他汽
      車相混淆之情形，異議人所辯此節，無非推諉飾謝之詞，
      委難採信。又編號（二）之測速照片雖同時攝入其他車輛
      ，惟此乃因本件測速儀器對行駛中特定車輛施測時，可同
      時取得遠、近鏡頭之照片，此就編號（一）、（二）測速
      照片拍攝時間，及所示與異議人汽車對應之路旁街景位置
      等，完全相同，即得佐證；並有上開職務報告、雙鏡頭雷
      射測速照相系統使用說明書在卷可證。參以在測速儀器未
      顯示錯誤資訊之情形下，可認本件舉發並無目標未鎖定、
      目標超出範圍、資料不足、設備觀察被阻擋或目標物超出
      有效距離等瑕疵可指（見上開使用說明書第7 頁）。是本
      件舉發既係單一鎖定異議人汽車，足認異議人上開辯詞，
      不可採信。至異議人舉列報導中之案例，實際上本院係以
      雷達波發射範圍判讀，而認定該案異議人機車經攝入時，
      尚未進入雷達波發射範圍，推論違規超速攝影設備自非因
      感應上開機車行經而啟動拍攝，而撤銷原處分之情形迥異
      ，自不能比附援引，而為有利於異議人之認定。
（三）再者，異議人於本院訊問程序中先辯稱：前方汽車尾燈已
      亮啟，表示減速，伊自然不可能以高速行駛云云；又稱：
      其他車輛車速甚快，呼嘯而過云云，先後供述顯然矛盾，
      自難認所陳：鄰近車輛車速緩慢云云，遽以推論異議人行
      車速度必然緩慢。況核諸測速照片編號（二）所示，異議
      人汽車與前方號誌燈尚具有相當距離，且直行之前方，並
      無其他汽車，且尾燈亮啟之汽車，均行駛於異議人汽車右
      側之慢車道，各車亦均有相當間隔，未呈堵塞狀態，亦未
      見行人；參以依上開照片顯示街景，並無學生、行人通過
      ，亦無家長停等以接送學生之狀況；又德協國小平日正常
      放學時間為下午3 時50分與至4 時，則至本件異議人違規
      時間（下午4 時56分許），原先放學時人車壅塞之狀況，
      應已紓解；且97年7 月30日（即本件異議人違規日期）適
      值德協國小於暑假期間，有該校行事簡曆、屏東縣教育處
      97學年度行事曆、本院公務電話紀錄在卷可證；自無可能
      有因家長接送放學學生，而導致異議人必須緩慢駕駛之情
      形，益徵異議人所辯前詞，不僅存有矛盾，更與事實不符
      ，不可採信。
四、綜上所述，異議人上開違規事實應堪認定。原處分機關依首
    揭規定裁處，於法並無不合。本件異議為無理由，應予駁回
    。
依道路交通案件處理辦法第19條，裁定如主文。
中    華    民    國    97    年    11    月    11    日
                    交通法庭    法  官  戴韻玲
以上正本證明與原本無異。
如不服本裁定應於裁定送達後5 日內向本院提出抗告書狀敘述抗
告之理由抗告於臺灣高等法院高雄分院。
中    華    民    國    97    年    11    月    11    日
                                書記官  王鵬勝


司法院資訊處製作；財團法人民間司法改革基金會備份。
